臺灣臺南地方法院臺南簡易庭民事裁定
110年度南簡聲字第49號
聲  請  人  王心怡  
相  對  人  蔡宏政  
上列當事人間聲請停止執行事件，本院裁定如下：　　　　　　
　  主  文
聲請人以新臺幣24,338元為相對人供擔保後，本院110年度司執
字第74102號遷讓房屋強制執行事件之強制執行程序，於本院110
年度南簡補字第383號債務人異議之訴事件判決確定或和解、撤
回前，應暫予停止。
    理  由
一、按有回復原狀之聲請，或提起再審或異議之訴，或對於和解
    為繼續審判之請求，或提起宣告調解無效之訴，撤銷調解之
    訴，或對於許可強制執行之裁定提起抗告時，法院因必要情
    形，或依聲請定相當並確實之擔保，得為停止強制執行之裁
    定，強制執行法第18條第2項定有明文。次按法院依強制執
    行法第18條第2項定擔保金額而准許停止強制執行之裁定者
    ，該項擔保係備供債權人因停止執行所受損害之賠償，其數
    額應依標的物停止執行後，債權人未能即時受償或利用該標
    的物所受之損害額，或其因另供擔保強制執行所受之損害額
    定之，非以標的物之價值或其債權額為依據（最高法院91年
    度台抗字第429號裁定意旨參照）。　
二、聲請意旨略以：聲請人業已於民國110年11月8日對相對人提
    起債務人異議之訴，經本院受理在案，爰依強制執行法第18
    條規定，聲請裁定准予供擔保後停止本院110年度司執字第7
    4102號遷讓房屋強制執行事件（下稱系爭執行事件）之強制
    執行程序等語。
三、經查：
　㈠相對人持本院所屬民間公證人108年度南院民公欣字第237號
    公證書為執行名義，聲請對聲請人強制執行遷讓門牌號碼臺
    南市○○區○○里○○路0段000號房屋，經本院以系爭執行事件受
    理在案；又聲請人已向本院對相對人提起債務人異議之訴，
    主張兩造間存有不定期租賃關係，請求撤銷系爭執行事件，
    另經本院以110年度南簡補字第383號（下稱訴訟事件）受理
    在案等情，業經本院調取系爭執行事件及訴訟事件卷宗查閱
    無訛。依前揭說明，聲請人聲請停止系爭執行事件即屬於法
    有據，應予准許。
　㈡本院審酌相對人聲請遷讓房屋強制執行，則其因停止執行所
    受之損害，自為遲延取回該屋管理使用而受有相當租金利益
    之損失。查該屋課稅現值為新臺幣（下同）85,900元，此有
    相對人提出之臺南市政府財政稅務局房屋稅籍證明書1紙附
    於系爭執行事件卷宗可稽，其訴訟標的價額未逾150萬元，
    為不得上訴第三審之民事事件，參照司法院所頒各級法院辦
    案期限實施要點規定計算，民事簡易訴訟程序辦案期限第一
    審為10個月、第二審為2年，訴訟事件至第二審終結確定之
    期間可推定為2年10個月，而相對人於上開期間因停止執行
    所受之損害，即為未能即時取回該屋管理使用而受有相當租
    金利益之損失。又城市地方房屋之租金，以不超過土地及其
    建築物申報總價年息百分之10為限，土地法第97條第1項定
    有明文。是相對人受有相當租金利益之損失，其上限應不超
    過該屋現值年息百分之10。參以兩造對於遷讓該屋之權利義
    務既有爭執，且聲請人聲請停止執行，則相對人因聲請人停
    止執行可能受有之損失自應以該屋課稅現值為計算基準，較
    為妥適。依此計算，相對人因本件停止執行，遲延取回該屋
    管理使用之可能損失金額為24,338元【計算式：85,900元×1
    0％×（2年＋10／12年）＝24,338元（元以下四捨五入）】。依
    首揭規定及說明，核定聲請人應供擔保之金額即為相對人因
    停止強制執行可能遭受之上開損害金額，爰定聲請人之擔保
    金額如主文所示。
四、依強制執行法第18條第2項，裁定如主文。 
中　　華　　民　　國　　110 　年　　11　　月　　19　　日
                    臺南簡易庭  法　官  陳䊹伊
以上正本係照原本作成。
如不服本裁定，應於收受裁定正本後10日內向本院提出抗告狀（
須附繕本），並繳納抗告費新臺幣1,000元。
中　　華　　民　　國　　110 　年　　11　　月　　19　　日
                                書記官  王美韻